# 请教陈老师，无息借款

提问人：心海拂清风 时间：2017-05-02 18:06:09
陈老师，一下那种处理更合理，谢谢。
A公司无息借款给B公司 5000 万三年，A持股B25%，账务处理有两种A公司单体方法一借：长期应收款 -WR 现值借：长期股权投资-WR 差额 贷方：银行存款等 目前无息借款金额借：长期应收款 借：财务费用-利息收入/其他业务收入A公司单体方法二借：财务费用 贷：长期应收款无息借款折现现值和 5000 万的差异分三年摊销此损失的利息

回答人：chenyiwei
你说的第一种方法比较合理。该交易不会在借款的初始日期立即导致确认损益。

提问人：心海拂清风 时间：2017-05-02 21:04:36
我赞成第一种处理，我觉得A公司作为资金出借方理应确认财务费用-利息收入，资金借入方确认财务费用-利息支出，而且应该站在独立第三方确认出来利息收入，而且是基于关联方的身份特征才可以获取无息借款，但是第二种观点认为三年后收到 5000 万，现金流折现的角度，A公司损失了利息，这块利息确实收不回来，我还没找到这种做法的错误之处， 其次，借款的初始日期立即导致确认损益这个我好像也看过，是哪条准则，可否注明一下，谢谢。

回答人：chenyiwei
2 、这是对“day 1 gain”的确认规定，在IFRS 7中。但使用条件非常严格，只有以活跃市场报价确定公允价值的金融资产或金融负债，初始取得成本或对价确实不同于其公允价值时，才允许确认，贷款和应收款项不满足此条件

回答人：chenyiwei
1 、无法收到的利息是由关联方之间的权益*易导致，所以其影响应调整资本公积，但同时又需要按照公平的交易条款确认利息收入，以体现实际盈利能力。

提问人：狼来了 时间：2017-10-12 09:41:17
陈老师，您好， 本贴的无息借款问题与乐视大股东承诺无息借款给公司实际上是一样的。 前不久乐视公司官方对交易所就大股东无偿借款承诺未完全履行的回复提到，如果公司长期无偿占用股东资金，根据会计准则，应计提利息支出，同时只能确认资本公积，会影响公司损益。 您本贴的回复也提到，“无法收到的利息是由关联方之间的权益*易导致，所以其影响应调整资本公积，但同时又需要按照公平的交易条款确认利息收入，以体现实际盈利能力。“ ”基于关联方的身份特征获得无息借款，公平的交易条款“，这个算是上述确认利息费用与资本公积的文件之外的依据吧。但是，同时，如果这样处理在某些具体情况下是否也扭曲了公司的客观经营情况，导致套用一般原则处理反而会歪曲实际情况？以某公司为例，大股东（控股）完全掌握公司的经营权，资金的使用完全可以按其意图安排，在这种情况下，如果又对其约定的无偿资金计提利息费用，不是反而歪曲了客观的经营情况？毕竟利息支出按合同是无需支付的，”公允的交易条件“这个基础实际上是没有的，或者说没有依据符合这种假设，又或者这样说，导致公司流动资金紧张本来就是大股东（控股）刻意为之，其无偿调拔资金入公司也只是运作手法，更谈不上普遍意义上的”公允交易“。如果非要从公司独立法人这个角度来说，公司既然有能力获得无偿使用资金，合同已经约定无息，若假设这是公允的，是否也没理由因此计提利息？从另一方来说，”公允条件下“应获得的利息收入，实际上将会包括在以后可能的经济利益中（比如分红），那是否更加不应该简单按期限确认利息收入？ 问题并不特指具体公司 谢谢

回答人：chenyiwei
你说的这种情况，企业与股东之间的借款可能没有约定的固定期限，企业有了资金可以随时归还，股东也可以随时要求公司归还。这种情况下，只要可能被要求随时归还的金额不低于其面值，可以不确认利息支出。

提问人：一叶飞刀 时间：2017-10-16 10:08:00
两种处理都不妥。
借款实质上等于送钱（利息）给子公司，那么送钱给子公司能否全额计入长期股权投资呢？显然是有问题，别忘了，子公司是以权益法核算的，这不是初始计量，没有理由按成本增加长期股权投资。
举个例子：A公司无偿贷给权益法核算的子公司 1000 万，持股25%，公允利息 200 万元，那么对于借方而言， 200 万元利息导致子公司计入资本公积 200 万元，这导致A公司长期股权投资-其他权益变动增加 50 万元，差额是A公司的损失（等于无偿送给了其他股东），计入营业外支出。

回答人：chenyiwei
不赞同计入营业外支出的处理。即使是对非全资子公司的非等比例资本性投入，也是按投入金额全计入长期股权投资成本。

提问人：呼叫帮助 时间：2017-11-18 16:21:52
陈版对于母子间无息借款在新准则下，是否必须按第一种方法处理想，也就是说必须考虑时间价值？

回答人：chenyiwei
应考虑时间价值因素影响。

提问人：呼叫帮助 时间：2017-11-19 10:53:59
陈版，对于母子间无息借款在新准则下，应考虑时间价值因素影响，如果是关联企业即子公司无息借款给子公司，则长期应收款（现值）与 银行存款 （无息借款金额）的差额先确认未确认融资费用吗？然后将未确认融资费用分摊转为营业外支出，我这样处理正确吗？

回答人：chenyiwei
同一控制下子公司之间的无息拆借，也遵循上述原则处理。

提问人：呼叫帮助 时间：2017-11-21 09:21:50
同一控制下子公司之间的无息拆借，也遵循上述原则处理，您的意思我明白了，但是我想追问下的是子公司之间的无息拆借，其现值与无息借款金额的差额放在哪个科目核算？

回答人：chenyiwei
双方互挂资本公积。